【裁判字號】    99,訴,631
【裁判日期】    990930
【裁判案由】    毒品危害防制條例
【裁判全文】
臺灣苗栗地方法院宣示判決筆錄           99年度訴字第631號
公  訴  人  臺灣苗栗地方法院檢察署檢察官
被      告  甲○○
指定辯護人  本院公設辯護人  乙○○
上列被告因毒品危害防制條例案件（起訴案號：99年度毒偵字第
937 號），本院於中華民國99年9 月30日下午4 時許，在本院第
5法庭宣示判決，出席職員如下：
                審判長法  官  柳章峰
                      書記官  陳采瑜
                      通  譯  顏子濱
法官起立朗讀判決主文、犯罪事實要旨、處罰條文、附記事項，
及告以上訴限制、期間並提出上訴狀之法院，且諭知記載其內容
：
一、主  文：
    甲○○施用第一級毒品，累犯，處有期徒刑捌月；扣案之海
    洛因壹包（驗餘淨重零點零伍柒公克）沒收銷燬之，注射針
    筒貳支及自製吸管杓子壹支均沒收。
二、犯罪事實要旨：
（一）甲○○有下列構成累犯之前科紀錄：曾因偽造文書案件
      ，經本院於民國97年4 月15日以96年度苗簡字第1029號判
      決，判處有期徒刑4 月，減為有期徒刑2 月確定。因竊
      盜案件，經本院於96年1 月31日以95年度易字第838 號判
      決，判處有期徒刑4 月確定。因施用毒品案件，經本院
      於96年11月16日以95年度訴字第736 號判決，分別判處有
      期徒刑1 年、1 年及1 年，各減為有期徒刑6 月、6 月及
      6 月，並定其應執行刑為有期徒刑1 年5 月，上訴二審後
      ，經台灣高等法院台中分院於97年4 月1 日以97年度上訴
      字第309 號判決，駁回上訴，再上訴三審後，經最高法院
      於97年6 月19日以97年度台上字第2726號判決，駁回上訴
      並確定。嗣上開案件，經減為有期徒刑2 月，再與
      案件，裁定應執行有期徒刑1 年7 月確定，入監服刑後，
      於98年12月31日因縮刑期滿執行完畢。
（二）甲○○又曾因施用毒品案件，經本院裁定送觀察、勒戒後
      ，認無繼續施用毒品之傾向，於87年12月9 日執行完畢出
      所，由臺灣苗栗地方法院檢察署檢察官於同日以87年度偵
      緝字第80號為不起訴處分確定。惟上開觀察、勒戒未收其
      實效，甲○○於該次觀察、勒戒執行完畢後5 年內，復因
      施用毒品案件，經送觀察、勒戒後，認有繼續施用毒品之
      傾向，再經本院裁定令入戒治處所施以強制戒治，於91年
      6 月18日停止戒治交付保護管束，並於同年12月30日期滿
      未經撤銷視為執行完畢；至其刑事責任部分，則經本院於
      91年5 月7 日以91年度訴字第152 號判決，分別判處有期
      徒刑8 月及6 月，並定其應執行刑為有期徒刑1 年，於91
      年6 月10日確定，入監服刑後，於93年6 月9 日假釋出監
      付保護管束，於93年6 月28日假釋期滿未經撤銷，視為執
      行完畢。
（三）詎甲○○仍未戒除毒癮，復基於施用第1 級毒品海洛因之
      犯意，於99年7 月11日上午8 時許，在苗栗縣竹南鎮「龍
      鳳宮」廁所內，以將海洛因摻入香菸（未扣案）內，用打
      火機（未扣案）點燃吸食之方式，施用第1級毒品海洛因1
      次。嗣苗栗縣警察局竹南分局大同派出所員警，於99年7
      月11日下午3 時許，在苗栗縣竹南鎮○○里○○○○道路
      ，逮捕毒品通緝犯甲○○，並在甲○○騎乘之機車置物箱
      內，扣得甲○○所有之海洛因1 包（送驗前淨重0.0585公
      克，驗餘淨重0.057 公克）、預供注射海洛因用之注射針
      筒2 支、及自製吸管杓子1 支等物，甲○○除向警方坦承
      上情外，並同意警方對其採尿送驗結果，其尿液確呈有海
      洛因之代謝物嗎啡陽性反應。
（四）案經苗栗縣警察局竹南分局報請台灣苗栗地方法院檢察署
      檢察官偵查起訴。
三、處罰條文：
    毒品危害防制條例第10條第1項。
四、附記事項：
    按依修正後之毒品危害防制條例規定，僅限於「初犯」及「
    5 年後再犯」二種情形，始應先經觀察、勒戒或強制戒治程
    序，倘被告於5 年內已再犯，經依法追訴處罰，縱其第3次
    （或第3 次以上）再度施用毒品之時間，在初犯經觀察、勒
    戒或強制戒治執行完畢釋放5 年以後，已不合於「5 年後再
    犯」之規定，依最高法院95年度台非字第59號、第65號判決
    意旨，及最高法院95年度第7 次刑事庭會議決議，無再送觀
    察、勒戒之必要，檢察官應逕予起訴。查本件被告雖係觀察
    、勒戒執行完畢滿5 年後再犯，惟被告於前次觀察、勒戒期
    滿執行完畢後5 年內，仍有施用毒品之犯行，經檢察機關及
    法院追訴處罰，檢察官對本案逕予起訴，程序自屬合法，附
    此敘明。
五、協商判決除有刑事訴訟法第455 條之4 第1 項第1 款於本訊
    問程序終結前，被告撤銷協商合意或檢察官撤回協商聲請者
    ；第2 款被告協商之意思非出於自由意志者；第4 款被告所
    犯之罪非第455 條之2 第1 項所定得以協商判決者；第6 款
    被告有其他較重之裁判上一罪之犯罪事實者；第7 款法院認
    應諭知免刑或免訴、不受理者情形之一，及違反同條第2 項
    「法院應於協商合意範圍內為判決；法院為協商判決所科之
    刑，以宣告緩刑或2 年以下有期徒刑、拘役或罰金為限」之
    規定者外，不得上訴。
六、如有前項得上訴之情形，若不服本件判決，得自收受判決筆
    錄送達之日起10日內，向本院提出上訴書狀，上訴於第二審
    法院。
中    華    民    國    99    年    9     月    30    日
                  台灣苗栗地方法院刑事第三庭
                            書記官  陳采瑜
                      審判長法  官  柳章峰
以上正本係照原本製作。
                            書記官  陳采瑜
中    華    民    國    99    年    9     月    30    日

司法院資訊處製作；財團法人民間司法改革基金會備份。
